【裁判字號】    99,交聲,247
【裁判日期】    990817
【裁判案由】    違反道路交通管理處罰條例聲明異議
【裁判全文】
臺灣基隆地方法院交通事件裁定         99年度交聲字第247號
原處分機關
即移送機關  交通部公路總局臺北區監理所基隆監理站
異  議  人
即受處分人  乙○
上列受處分人即異議人因違反道路交通管理處罰條例案件，對於
交通部公路總局臺北區監理所基隆監理站中華民國99年7 月6 日
所為之處分（原處分案號：基監字第裁42-A00XFU415號），聲明
異議，本院裁定如下：
    主  文
異議駁回。
    理  由
一、原處分意旨略以：執勤員警於民國99年4 月30日下午5 時30
    分左右，在臺北市○○○路○段，查獲異議人即受處分人駕
    駛033-B9號營業小客車（下稱系爭車輛），在公共汽車招呼
    站10公尺內臨時停車，乃當場攔檢而對異議人製單舉發，核
    無不合，爰依道路交通管理處罰條例第55條第2 款規定，裁
    處異議人罰鍰新臺幣（下同）600 元等語。
二、異議意旨則略以：異議人於旨揭時、地，俱無員警所稱「在
    公共汽車招呼站10公尺內臨時停車」之違規事實，為此，異
    議人對首開裁決自難甘服，爰於法定期間提起異議，並求為
    撤銷原處分等語。
三、按「汽車駕駛人，臨時停車有下列情形之一者，處新臺幣三
    百元以上六百元以下罰鍰：二在交岔路口、公共汽車招呼站
    十公尺內或消防車出、入口五公尺內臨時停車。」道路交通
    管理處罰條例第55條第2 款定有明文。
四、經查：異議人駕駛系爭車輛，於99年4 月30日下午5 時30分
    左右，在「公共汽車招呼站10公尺內」臨時停車，乃遭執勤
    員警目睹而後當場製單舉發等情節，業據舉發員警即證人甲
    ○○到庭結稱：「（問：本件是否係你舉發？舉發經過為何
    ？）本件是我舉發的沒錯。當日我是執行交通整理勤務，我
    就站在公車停靠區○○○○○道上。舉發時間，我先發現外
    側第二車道（即公車停靠區○○○○道）沒有車輛行駛，我
    當下覺得奇怪，於是我直接走到馬路上去確認，結果當場目
    睹異議人駕駛車輛（033-B9號計程車）正停在二輛公車中間
    （該二輛公車正停在公車停靠區內讓車上的旅客上下車），
    異議人的車身並非全部都在公車停靠區內，而是一半在公車
    停靠區內，一半則在公車停靠區○○○○道內（即我剛剛提
    到的外側第二車道），因此，我當下立即錄影，異議人看見
    我的行動，就直接把他橫跨公車停靠區及外側第二車道的車
    輛駛出來，我接著攔停異議人，……我確定從二輛停靠在公
    車停靠區之公車中間駛出之計程車，就是後來與我發生爭執
    的異議人駕駛車輛。……」等語（本院99年8 月3 日訊問筆
    錄第2 頁、第3 頁）綦詳；核其到庭之所指，亦與本院當庭
    播放證人甲○○提出之「蒐證錄影畫面轉錄光碟」而後勘驗
    之結果（同上筆錄第2 頁至第3 頁）相符。茲異議人經證人
    甲○○到庭說明暨提出上揭「蒐證錄影畫面轉錄光碟」而由
    本院當庭播放以行勘驗後，雖又指「蒐證錄影內容並無其駕
    駛車輛號牌（033-B9號）之顯示，致無從認定違規車輛即其
    駕駛之旨揭車輛」云云（同上筆錄第4 頁），然細繹本院播
    放上揭「蒐證錄影畫面轉錄光碟」之勘驗結果，即：「一畫
    面顯示99年4 月30日下午5 時24分52秒至同日下午5 時25分
    零秒間，有一輛計程車從停靠在『公車停靠區』內的二輛公
    車之間駛出至舉發地點之外側第二車道。二上開計程車從二
    輛公車之間駛出以後，畫面一度搖晃凌亂，其後，出現員警
    指揮攔停違規駕駛人之動作，而後又接著出現違規計程車遭
    員警攔停而停駛路邊，『該違規計程車之駕駛人即為在庭異
    議人本人』。…」（同上筆錄第2 頁），核亦足見：「異議
    人駕駛車輛遭員警攔停以前，確曾『臨時停靠』於刻停駛在
    『公車停靠區』而使旅客上下之二輛公車之間」，及「員警
    蒐證錄影等採證時機之稍縱即逝」！是異議人吹毛求疵而稱
    「蒐證錄影內容並無其駕駛車輛號牌（033-B9號）之顯示，
    致無從認定違規車輛即其駕駛之旨揭車輛」云云，當亦顯與
    本院之勘驗所得不符而無足取。再者，異議人固又宣稱：因
    當時「塞車」，伊駕駛車輛才會被「塞」在如本院勘驗結果
    所示之二輛公車之間云云（同上筆錄第3 頁）；惟倘異議人
    所指之「塞車」情節無訛，則其駕駛車輛遭「塞」而動彈不
    得之位置所在，亦應係供車輛行駛之「車道」範圍，而絕非
    係「刻停駛在『公車停靠區』而使旅客上下之二輛公車之間
    」！是其所辯上情之昧於事實，更係昭然而不待言。至異議
    人雖又稱「伊當時車內沒有任何客人」云云（同上筆錄第3
    頁），然其關此所指，尚與旨揭違規事實之成立與否渺無相
    涉，是其自亦要非異議人得恃以要求免罰之事由。
五、綜上，因認異議人之首開違規事實明確，原處分機關爰引首
    開規定，對異議人為首揭裁處，即為適法，並無不合；異議
    人猶執前詞，辯稱本件應為免罰云云，尚無可取，並無理由
    ，應予駁回。
六、據上論斷，應依道路交通案件處理辦法第19條，裁定如主文
    。
中    華    民    國    99    年    8     月    17    日
                  交通法庭法  官    王慧惠
以上正本證明與原本無異。
對於本件裁定如有不服，應於收受送達後5 日內，向本院提出抗
告書狀，敘述抗告之理由，抗告於臺灣高等法院。
中    華    民    國    99    年    8     月    17    日
                          書記官    王一芳

司法院資訊處製作；財團法人民間司法改革基金會備份。
